【裁判字號】    90,易,2478
【裁判日期】    901220
【裁判案由】    贓物
【裁判全文】
臺灣臺中地方法院刑事判決                          九十年度易字第二四七八號
    公  訴  人  臺灣臺中地方法院檢察署檢察官
    被      告  甲○○
右列被告因贓物案件，經檢察官提起公訴 (九十年度偵字第一二六一八號) ，本院判
決如左：
    主      文
甲○○收受贓物，處拘役貳拾日，如易科罰金以佰元折算壹日。
    事      實
一、甲○○曾於民國七十八夫間因擄人勒贖案件，經臺灣高等法院臺中分院判處有期
    徒刑十六年六月確定，現在假釋期間，猶不知悔改，明知綽號「面巾」之不詳姓
    名年籍者於民國九十年六月初某日所交予伊之乙○○之汽車及機車駕駛執照各一
    枚，係來路不明之贓物（該證件係乙○○所有，於九十年五月中旬，在台北縣三
    重市三重綜合果菜市場內，置於車號Ｇ八－三０八三號自用小客車失竊），仍予
    以收受，並預備持去辦理行動電話使用。嗣於九十年七月十六日十八時二十分許
    ，為警在台中市○○路○段二六二號阿水茶店二樓查獲，並於其身上起出上開二
    枚證件。
二、案經台中市警察局第一分局報請臺灣臺中地方法院檢察署檢察官偵查起訴。
    理      由
一、訊據被告甲○○固坦承自「面巾」者收受上開證件，預備持去辦理行動電話等情
    ，惟辯稱：「面巾」拿給伊上開證件是要伊辦理行動電話用，伊不知該等證件是
    贓物云云。經查，上開二枚證件係被害人乙○○所有，於九十年五月中旬，在台
    北縣三重市三重綜合果菜市場內，置於車號Ｇ八－三０八三號自用小客車所失竊
    ，業據乙○○於警訊證明屬實，再查，被告雖辯稱不知上開證件是贓物，惟查，
    被告偵查中自承，其自始至終均未能提供「面巾」者之姓名年籍資料以供查證，
    且其自承，無法連絡「面巾」，通常都是他主動至伊現住地（台北縣三重市○○
    街三十一巷七弄十三號）找伊，其行蹤漂浮不定伊無法掌握，真實姓名及住處均
    不知等語，自無從加以查證被告所言是否屬實，且被告自承，上開證件係「面巾
    」於九十年六月初即交予伊辦理行動電話用，惟其迄今仍未辦理，且已一個半月
    之時間又未將證件交還「面巾」，又將上開證件隨身帶至至台中市而被查獲，則
    其所辯不知上開證件係贓物云云顯係卸責之詞而不可採，被告之犯行應堪認定。
二、核被告所為係犯刑法第三百四十九條第一項收受贓物罪。爰審酌被告犯罪之動機
    、目的、手段及所生危害等一切情狀，量處如主文所示之刑，並諭知易科罰金之
    折算標準。
據上論斷，應依刑事訴訟法第二百九十九條第一項前段、刑法第三百四十九條第一項
、第四十一條第一項前段，罰金罰鍰提高標準條例第一條前段、第二條，判決如主文
。
中    華    民    國      九十      年       十二      月     二十      日
                                臺灣臺中地方法院刑事第一庭
                                        法  官  郭  德  進
右正本證明與原本無異。
如不服本判決，應於判決送達後十日內向本院提出上訴狀( 應附繕本 )，上訴於臺灣
高等法院臺中分院。
                                        書記官
中    華    民    國      九十      年       十二      月     二十一    日
刑法第三百四十九條第一項：
收受贓物者，處三年以下有期徒刑、拘役或五百元以下罰金。
                                                                        Ｔ


司法院資訊處製作；財團法人民間司法改革基金會備份。
